臺灣桃園地方法院民事裁定
111年度訴字第7號
原      告  吳明翰  
訴訟代理人  王文宏律師
上列原告與被告張淑珍間請求遷讓房屋等事件，本院裁定如下：
   主  文
原告應於本裁定送達翌日起三十日內，具狀到院陳報坐落門牌號
碼：桃園市○○區○○○路○○○巷○○○○○號房屋之鑑價報告或相類之市
價、交易行情等證明，以查報該房屋於起訴時之交易價額，如逾
期未補正，即駁回其訴。
    理  由
一、原告之訴，起訴不合程式或不備其他要件者，法院應以裁定
    駁回之。但其情形可以補正者，審判長應定期間先命補正。
    民事訴訟法第249條第1項第6款定有明文。另依民事訴訟法
    第77條之13、第77條之14規定，繳納裁判費為起訴應備之程
    式。訴訟標的之價額，由法院核定。又核定訴訟標的之價額
    ，以起訴時之交易價額為準；無交易價額者，以原告就訴訟
    標的所有之利益為準。以一訴主張數項標的者，其價額合併
    計算之。但所主張之數項標的互相競合或應為選擇者，其訴
    訟標的價額，應依其中價額最高者定之。以一訴附帶請求其
    孳息、損害賠償、違約金或費用者，不併算其價額。民事訴
    訟法第77條之1第1項、第2項、第77條之2亦有明文。
二、經查：
（一）本件原告行使物上請求權及不當得利返還請求權，訴請被
      告自門牌號碼：桃園市○○區○○○路00巷000號房屋（下稱系
      爭房屋）遷出，並自民國110年7月1日起至遷讓系爭房屋
      之日止，按月給付原告新臺幣（下同）2萬1,000元，依前
      開民事訴訟法第77條之1第1項、第2項、第77條之2規定，
      其訴訟標的價額應以系爭房屋之起訴時之交易價額為準，
      償還不當得利之請求則屬附帶請求，不併算其價額。
（二）本院中壢簡易庭前以110年11月15日110年度壢簡字第1387
      號裁定命原告查報系爭房屋現值之鑑定報告或足以證明交
      易現值之證明文件，原告雖提出桃園市政府地方稅務局11
      0年房屋稅繳款書為證，稱以其課稅現值39萬1,200元為準
      云云，然依房屋稅條例第11條及不動產評價實施要點規定
      ，我國房屋稅之課稅現值評價方法係採成本估價法之重置
      成本法，按此評價方法計算所得之課稅現值，並非交易價
      額，原告所為補正尚有不足，本院仍無從據以核定訴訟標
      的價額並計算裁判費。
（三）本院因此依上開規定，裁定命原告於收受本裁定送達後30
      日內，提出系爭房屋之鑑價報告或相類之市價、交易行情
      等證明，以查報系爭房地於起訴時之交易價額，逾期未補
      正即駁回原告之訴。
三、依民事訴訟法第249條第1項，裁定如主文。
中　　華　　民　　國    111   年    1     月    10    日
                  民事第一庭  法　官  孫健智
正本係照原本作成。
本裁定不得抗告。　　　　　　　　　
中　　華　　民　　國　　111 　年　　1 　　月　　11　　日
                              書記官  鄧竹君